【裁判字號】    99,抗,416
【裁判日期】    991101
【裁判案由】    分配表異議之訴
【裁判全文】
臺灣高等法院臺中分院民事裁定  99年度抗字第416號
抗  告  人  宜德營造有限公司
（即反訴原告）
法定代理人  張榆柔
抗  告  人  甲○○
（即反訴參加人）
相  對  人  乙○○○○
抗告人因台灣彰化地方法院99年度重訴字第63號分配表異議之訴
事件，於訴訟中對相對人追加提起反訴，對於中華民國99年7月
28日台灣彰化地方法院99年度重訴字第99 號所為裁定提起抗告
，本院裁定如下
      主  文
抗告駁回。
抗告程序費用由抗告人負擔。
      理  由
一、抗告意旨稱略以：
  (一)查乙○○○○於審理99年度重訴字第63號案件時，極為偏頗
    、預設立場、選擇性審判，故意侵權，涉嫌勾結該案之反訴
    被告，竟違民事訴訟法第251條就審期間之規定，有礙於抗
    告人之攻擊防禦。查訴外人謝忠勳及莊閔嘉等2人於相對人
    審理99年度重訴字第63號案件時，為訴之追加及變更，書狀
    於當日始當庭交予抗告人，相對人竟不經調查亦未就抗告人
    之反對做任何裁示，逕行言詞辯論，定期宣判，並於判決理
    由欄中說明：該訴之變更及追加並無礙於抗告人之防禦，此
    與上開法條就審期間之規定顯有違背。又相對人因拒再開言
    詞辯論，此舉已損及抗告人之審級利益，其違法行為，已成
    為共犯，依民事訴訟法第255、446條規定之請求之基礎事實
    同一，追加相對人為該案之反訴被告，爰聲請將撤銷原裁定
    並將相對人列為反訴被告，及請求相對人賠償抗告人因該案
    件所致之損失。
  (二)次查該案所查封之34棟房屋，起造人固為明記公司，惟明記
    公司於民國（下同）84年1月6日已售予蔡農村，此有台灣彰
    化地方法院92年度訴字第1026、1029號2份判決可證，相對
    人於審理該案件時，未為詳查，僅以形式觀察，即認定該34
    棟房屋仍為明記公司所有，顯與法有違。
  (三)另依民事訴訟法第380條規定和解成立者與確定判決有同一
    之效力，和解有無效或得撤銷之原因者（台灣高等法院87年
    度重上字第62號和解筆錄），當事人得聲請繼續審判，判決
    一經確定，除依民事訴訟法第500條之規定提起再審，經再
    審判決廢棄或改判外，其效力不容否認。又依民事訴訟法第
    380條第3項準用第500條規定，應於30日之不變期間內提起
    ，但自判決確定後，已逾五年者不得提起。查99年度重訴第
    63號判決以訴外人謝忠勳、莊閔嘉不是和解當事人不受和解
    內容及效力之拘束，果如此則該和解筆錄即與謝忠勳、莊閔
    嘉無關，自非適格之當事人，亦無保護之必要，其訴即欠缺
    權利保護要件，應予駁回。相對人於審理99年度重訴第63號
    案件時，不問謝忠勳、莊閔嘉以何身分及法律關係，請求確
    認和解筆錄無效，即為謝忠勳、莊閔嘉2人勝訴之判決，其
    於法顯有不合等語，請求撤銷原裁定。
二、經查：
  (一)按訴狀送達後，原告不得將原訴變更或追加他訴，但有民事
    訴訟法第255條第1項但書或同條第2項所列之情形者，不在
    此限，同法第255條第1項本文載有明文。又按被告於言詞辯
    論終結前，得在本訴繫屬之法院，對於原告及就訴訟標的必
    須合一確定之人提起反訴；反訴之標的與本訴之標的及其防
    禦方法相牽連者，得提起反訴；且起訴不合程式或不備其他
    要件者，法院應以裁定駁回之，民事訴訟法第259條、第260
    條第1項、第249條第1項第6款分別定有明文。
  (二)本件抗告人（即反訴原告）宜德營造有限公司、抗告人（即
    反訴參加人）甲○○於原審主張：訴外人羅培昌審理該院99
    年度重訴字第63號事件極為偏頗，預設立場，選擇性審判，
    故意侵權，而違法及觸法，已與99年度重訴字第63號反訴被
    告謝忠勳、莊閔嘉淪為共犯云云，爰追加訴外人羅培昌為反
    訴被告，並請求反訴被告羅培昌賠償反訴原告一切損失等語
    。惟查：
  (1)反訴原告於台灣彰化地方99年度重訴字第63號分配表異議之
    訴事件對該事件之原告謝忠勳、莊閔嘉提起反訴，主張反訴
    被告二人為該院94年度執字第20546號強制執行事件之併案
    債權人，而該執行事件之聲請人台灣金聯資產管理顧問股份
    有限公司撤回強制執行之聲請，反訴被告二人之前手即馬來
    西亞商富析資產管理顧問股份有限公司對結案並未表示異議
    ，執行法院亦發給債權憑證，執行程序已終結，本件執行法
    院於99年3月22日作成分配表，竟將前揭已撤回執行而終結
    之反訴被告執行費債權110,446元列入優先分配，應予剔除
    ，改分配予反訴原告等情，業經本院調閱99年度重訴字第63
    號民事卷宗核閱在卷，並有反訴原告99年5月27日提出之反
    訴狀影本附卷可稽。
  (2)本件反訴原告提起追加反訴，對反訴被告羅培昌請求損害賠
    償，本院審酌：反訴原告追加之反訴被告羅培昌並非前揭
    99年度重訴字第63號事件之原告；反訴原告對羅培昌前揭
    損害賠償之反訴追加請求，顯與反訴原告已提起之分配表異
    議之反訴並無合一確定之必要，故認依前揭法律規定及說明
    ，反訴原告對反訴被告羅培昌所提起之前揭追加反訴，顯不
    合法，不應准許。原審駁回反訴原告前揭追加之訴，於法核
    無不合，抗告意旨仍指摘原裁定不當，求予廢棄原裁定，為
    無理由，應予駁回。
三、據上論結，本件抗告為無理由，依民事訴訟法第495條之1第
    1項、第449條第1項、第95條、第78條，裁定如主文。
中    華    民    國    99    年    11    月    1     日
                民事第七庭    審判長法  官  饒鴻鵬
                                    法  官  張瑞蘭
                                    法  官  陳毓秀
以上正本係照原本作成。
本件不得再抗告
                                    書記官  高勳楠
中    華    民    國    99    年    11    月    2     日
                                                      Ｖ

司法院資訊處製作；財團法人民間司法改革基金會備份。
